【裁判字號】    97,交聲,776
【裁判日期】    980121
【裁判案由】    交管條例聲異
【裁判全文】
臺灣板橋地方法院交通事件裁定         97年度交聲字第776號
原處分機關  交通部公路總局臺北區監理所
異  議  人  甲○○
上列受處分人因違反道路交通管理處罰條例案件，對於交通部公
路總局臺北區監理所民國97年4 月18日所為之北監自裁字裁40-I
00000000號裁決處分（原舉發案號彰化縣警察局97年4 月4 日彰
警交字第I00000000 號），聲明異議，本院裁定如下：
    主  文
異議駁回。
    理  由
一、原處分意旨略以：異議人所有之車號GU-7822 號小客車於民
    國97年4 月4 日8 時46分由楊儒顯駕駛，行經彰化縣溪湖鎮
    ○○路與西環路口處，經彰化縣警察局溪湖分局員警攔停後
    以異議人即受處分人所有之該車輛有「領有號牌未懸掛」之
    違規事由當場舉發，嗣異議人提出申訴，經交通部公路總局
    臺北區監理所（下稱原處分機關）函請舉發警局調查結果，
    認受處分人確有領有號牌未懸掛之違規事實，乃依道路交通
    管理處罰條例第12條第1 項第7 款及第2 項之規定，於97年
    4 月18日以北監自裁字裁40-I00000000號裁處受處分人罰鍰
    新臺幣（下同）5,400 元，及吊銷牌照。異議人於97年4 月
    18日收受裁決書後，旋同日提出本件異議。
二、按汽車號牌每車2 面，其懸掛位置除原設有固定位置外，應
    正面懸掛於車輛前後端之明顯位置，道路交通安全規則第11
    條第1 項第1 款明文規定。又汽車號牌應依規定位置懸掛，
    已領有號牌而未懸掛或不依指定位置懸掛者，處3,600 元以
    上7,200 元以下罰鍰，並吊銷牌照，道路交通管理處罰條例
    第12條第1 項第7 款、第2 項亦分別定有明文。
三、異議理由略以：異議人所有之車號GU-7822 號小客車因老舊
    由親人楊儒顯駕駛欲前往監理所辦理報廢，於開車至辦理報
    廢單位前，先行將車牌取下，竟遇到員警逕行攔下，不分青
    紅皂白即開下重罰的罰單，然楊儒顯先行拆下車牌是為了希
    望報廢順利，且為無心犯錯，員警應先規勸輔導，而非因楊
    儒顯年邁即直接處罰，濫用公權力，為此聲明異議並請求撤
    銷原處分。
四、經查，楊儒顯於97年4 月4 日8 時46分駕駛異議人所有之車
    號GU-7822 號小客車，行經彰化縣溪湖鎮○○路與西環路口
    處，為彰化縣警察局溪湖分局員警以異議人有「領有牌照未
    懸掛」之事由而當場攔停舉發等情，已為異議人所是認，並
    有該分局彰警交字第I00000000 號舉發違反道路交通管理事
    件通知單1 紙，及交通部公路總局台北區監理所97年4 月8
    日北監自裁字裁40-I00000000裁決書各1 份在卷可稽。異議
    人雖以前開情詞置辯，惟按道路交通管理處罰條例第12條之
    立法意旨，係為使用路人輕易知悉行駛於路上之車輛為何人
    所有，藉以保障行車安全，維護社會秩序，若未能懸掛車牌
    即不應將車行駛至道路，至其未依指定位置懸掛車牌之動機
    、原因為何，均在所不問。異議人既為合法考領駕駛執照，
    自難對前開交通安全規則諉為不知，且應確實遵守，故縱認
    異議人所述之事實為真正，然系爭汽車所應懸掛之車牌既經
    駕駛人取下，駕駛人自不得再駕駛該汽車於途，無從托藉上
    詞作為免責之理由。況依道路交通管理規則第30條之規定，
    汽車報廢僅需填具異動登記書，向公路監理機關辦理報廢登
    記，並同時將牌照繳還即可，亦即汽車辦理報廢，並不需要
    將車輛駕駛至監理所站，是異議人辯稱其親人係欲順利報廢
    ，故先將車牌取下，然於前往報廢途中即為警舉發云云，無
    非卸責之詞，尚無可採。異議人在明知前開自小客車未懸掛
    車牌情況下，猶執意駕駛之，其違規行為甚明。
五、綜據上述，異議人前開違規事證已足堪認定。原處分機關依
    據前揭道路交通管理處罰條例第12條第1 項第7 款、第12條
    第2 項之規定，裁處異議人罰鍰5,400 元，並吊銷牌照，核
    無違誤。本件異議人之異議為無理由，應予駁回。
據上論斷，應依道路交通案件處理辦法第19條，裁定如主文。
中    華    民    國    98    年    1    月    21    日
                  交通法庭  法  官  邱景芬
以上正本證明與原本無異。
如不服本裁定應於送達後5日內向本院提出抗告狀。
                            書記官  黃文儀
中    華    民    國    98    年    1     月    21    日


司法院資訊處製作；財團法人民間司法改革基金會備份。
